【裁判字號】    88,易緝,365
【裁判日期】    900313
【裁判案由】    竊盜等
【裁判全文】
臺灣高雄地方法院刑事判決                        八十八年度易緝字第三六五號
    公  訴  人  臺灣高雄地方法院檢察署檢察官
    被      告  乙○○
右列被告因竊盜等案件，經檢察官提起公訴（八十七年度偵字第一七二七０號），本
院判決如左：
    主  文
乙○○連續攜帶兇器竊盜，累犯，處有期徒刑捌月。
    事  實
一、乙○○前於民國八十四年間因恐嚇、違反麻醉藥品管理條例等案件，經法院各處
    有期徒刑八月及五月並定應執行刑為有期徒刑十一月確定，於八十五年八月九日
    執行完畢。竟仍不知悔改，復基於概括之犯意，意圖為自己不法之所有，先於八
    十七年七月三日十時許，在高雄市立殯儀館停車場內，砸破甲○○所有車號ＸＣ
    ─三０六五號自用小客車右前車窗玻璃後，進入車內竊得現金新台幣（下同）九
    千一百元、美金七十五元、水晶鐲、玉鐲各一只、郵局、台灣銀行、高雄銀行六
    合、博愛、右昌分行、高雄市右昌農會等存摺共計八本、身分證、榮民證、軍人
    支領憑證、印章、高雄市六合、右昌、博愛分行、楠梓右昌郵局提款卡、上海銀
    行信用卡各一枚等財物，並基於意圖為自己不法所有詐欺之概括犯意，持前開竊
    得之郵局及高雄銀行提款卡各一枚，於當日十二時許，在高雄市三民區○○○路
    及黃興路郵局，以佯為存款所有人之不正方法由自動提款機連續提領六筆款項，
    各為五千元二次、四萬元、二千元、二萬元及一萬五千元各一次，共計詐領款項
    八萬七千元得手（起訴書誤載為九萬八千四百四十九元）；乙○○再承上之竊盜
    犯意，於八十七年七月二十五日十一時許，又在上開殯儀館停車場內，持客觀上
    具危險性足供兇器使用之螺絲起子一把，撬開丙○○所有車牌碼ＹＳ─三九七０
    號自用小客車車門鎖後，入內竊取丙○○所有現金七千七百五十元（起訴書誤載
    為七千五百元）、香煙三十三包、呼叫器一個、身分證一枚、郵局、台灣銀行存
    摺各一本及健保卡一張得手，旋經警當場查獲。
二、案經高雄市政府警察局三民第二分局移請臺灣高雄地方法院檢察署檢察官偵查起
    訴。
    理  由
一、訊之被告乙○○固坦認有於前揭時、地持螺絲起子撬開被害人丙○○所有自小客
    車車門鎖入內竊得上開財物等事實不諱，核與被害人丙○○於警訊時指訴之情節
    相符，復有贓物認領保管收據一紙在卷可資佐憑，被告之自白核與事實相符，事
    證明確，被告此部分犯行堪以認定；另被告雖矢口否認有竊取甲○○自小客車上
    財物之犯行，辯稱：甲○○之提款卡是朋友蔡清心交付給我，並載我前往提款，
    當天（八十七年七月三日）早上約五時許，被告蔡清心前來找我，一同前往吃早
    餐，於十一時許我們分手，直至十二時許蔡清心才用電話與我聯絡，碰面後蔡清
    心交付甲○○之提款卡給我，載我一同去領錢，領得錢後蔡清心有給我幾千元，
    沒有偷云云。惟查，被害人甲○○之自小客車於八十七年七月三日上午十時許，
    在高雄市立殯儀館停車場內遭人砸破車窗後竊得置於車內之上開財物，並持竊得
    之郵局及高雄市銀行提款卡各一枚盜領六筆款項共計八萬七千元等節，業據被害
    人甲○○迭於警訊及本院審理時指訴明確，並有甲○○楠梓右昌郵局存摺、高雄
    銀行三民分行八十九年十月二十四日高銀民存字第四三五號函附存款對帳單影本
    各一份及被告乙○○於同日十二時持郵局之提款卡至高雄市○○○路連續提領三
    筆款項計四萬七千元時自錄影帶翻拍之照片一幀在卷可參，且為被告自承有至建
    國一路郵局提領款項等語在卷，本件顯係被告所竊至明；至被害人甲○○雖於警
    訊報案時陳稱當日上午十二時許遭竊等情（警訊筆錄第七頁），然被告乙○○是
    於當日中午十二時在高雄市三民區○○○路郵局提款機冒領甲○○之存款，有乙○○領款時之照片一張在卷可稽，衡情被告自無可能於同日十二時在高雄市殯儀
    館竊取提款卡後，立即分秒不差於同一時間趕至高雄市三民區○○○路郵局提款
    ，足認被害人甲○○所稱當日上午十時許被竊與事實相符，被告雖仍以情詞置辯
    ，惟業據另案被告蔡清心堅決否認此部分之犯行在卷（八十八年度易字第二三八
    一號），而其於八十七年五月至九月底期間，係在其兄長蔡阿福位於新竹市○○
    路○段二六一巷十七號工作，不在高雄縣市，亦經證人蔡阿福於蔡清心所涉竊盜
    案審理時證述明確（八十八年度易字第二三八一號）；再者被告乙○○於警訊中
    初則指稱另一同名同姓之蔡清心竊取被害人甲○○之財物（八十七年偵字第一七
    二七０號），經本院審理通知該蔡清心到庭，乙○○始供稱該蔡清心非其指認之
    人，已經本院判處該蔡清心無罪在案（八十七年易字第五四四四號），被告乙○○供就何人行竊之供述前後不一，是其後改陳稱係另案被告蔡清心所竊等語（八
    十八年度易字第二三八一號），是否可信非無義；況參以被告乙○○冒領被害人
    甲○○郵局存款之照片中並無另案被告蔡清心，有前開照片在卷可稽，及被告自
    陳是日自上午五時許與蔡清心相處至十一時許分手後，於同日十二時許又與蔡清
    心碰面後，由蔡清心交付郵局之提款卡要其前去提領及被害人甲○○係同日十時
    許失竊等情綜合觀之，被害人甲○○遭竊之時被告與蔡清心仍同在一起，蔡清心
    又如何分身前去行竊，再者苟若係蔡清心所竊，被告既於上午十一時與蔡清心分
    手，則蔡清心大可自行提領又何需大費周章再於同日十二時打電話與被告連絡碰
    面後，要被告提領並分給被告幾千元，而使其竊盜所得減少之理，益證被告所辯
    ，顯屬卸責之詞，要無足埰，本件事證已臻明確，被告犯行堪予認定。
二、查被告砸破被害人甲○○所有小客車車窗後入內竊得上開財物之犯行，係犯刑法
    第三百二十條第一項之竊盜罪，被告此部分之犯行並未為被害人所目睹且又未扣
    得如公訴意旨所指之螺絲起子之行竊用工具以供佐憑，無證足資據證明被告確係
    持螺絲起子犯之，是公訴人認此部分係犯刑法第三百二十一條第一項第三款攜帶
    兇器竊盜罪，尚有誤會，起訴法條依法自應予變更；又按刑法第三百二十一條第
    一項第三款之攜帶兇器竊盜罪，係以行為人攜帶兇器竊盜為其加重要件，此所謂
    兇器，其種類並無限制，凡客觀上足對人之生命、身體安全構成威脅，具有危險
    性之兇器均屬之，且祇須行竊時攜帶此種具有危險性之兇器為已足，並不以攜帶
    之初有行兇之意圖為必要；而螺絲起子為足以殺傷人之生命、身體之器械，顯為
    具有危險性之兇器（最高法院七十九年臺上字第五二五三號判例意旨參照），被
    告持之以破壞被害人丙○○所有之自小客車車門鎖進入車內而竊得上開財物，並
    持竊得之提款卡提領現款，核其所為，係犯刑法第三百二十一條第一項第三款之
    加重竊盜罪、第三百三十九條之二第一項之以不正方法由自動付款設備取財罪。
    另被告乙○○於八十七年七月三日竊取被害人甲○○上開財物之犯行部分係其一
    人所為，已如前述，是公訴人認被告與另案被告蔡清心係共犯關係，尚有未洽，
    併此敘明。被告先後各一次普通竊盜罪、加重竊盜罪及六次以不正方法由自動付
    款設備取得他人財物等犯行，時間緊接，犯罪構成要件相同，顯係均基於概括之
    犯意為之，應依連續犯之規定各論以連續攜帶兇器竊盜罪及連續詐欺罪，並均加
    重其刑。被告所犯上開二罪間，有方法結果之牽連關係，為牽連犯，依刑法第五
    十五條之規定，從一重之連續攜帶兇器竊盜罪論處。再被告於民國八十四年間曾
    因恐嚇、違反麻醉藥品管理條例等案件，經法院各處有期徒刑八月及五月並定應
    執行刑為有期徒刑十一月確定，於八十五年八月九日執行完畢，有臺灣高等法院
    被告全國前案紀錄表及臺灣高雄地方法院檢察署刑案資料查註紀錄表各一份在卷
    可稽，其受有期徒刑之執行完畢，五年內再犯有期徒刑以上之本罪，為累犯，均
    依刑法第四十七條之規定，遞加重其刑。爰審酌被告有殺人未遂、竊盜等前科，
    爰審酌被告素行不佳，不知戒慎行止，猶圖不勞而獲，以非法方法獲取財物，損
    害他人權益至鉅，本應重懲，惟念其犯後坦承部分犯行，態度尚佳等一切情狀，
    量處如主文所示之刑，以資懲儆。至供被告竊取被害人丙○○財物所用之一字型
    螺絲起子，非被告所有，業據被告陳明在卷，且未經扣案亦非屬違禁物，爰不另
    為沒收之諭知，附此敘明。
據上論斷，應依刑事訴訟法第二百九十九條第一項前段、第三百條，刑法第五十六條
、第三百二十一條第一項第三款、第三百三十九條之二第一項、第五十五條、第四十
七條，罰金罰鍰提高標準條例第一條前段，判決如主文。
中      華      民      國    九十      年      三       月    十三     日
                                  臺灣高雄地方法院刑事第  庭
                                      法  官  柯彩燕
右正本證明與原本無異。
如不服本判決，應於判決送達後十日內，向本院提出上訴狀。
                                書記官    楊真芬
中    華    民    國      九十      年      三      月      十五      日


司法院資訊處製作；財團法人民間司法改革基金會備份。
